【裁判字號】    90,上易,898
【裁判日期】    900613
【裁判案由】    違反毒品危害防制條例
【裁判全文】
臺灣高等法院高雄分院刑事判決    九十年度上易字第八九八號
    上訴人
    即被  甲○○
右上訴人因違反毒品危害防制條例案件，不服臺灣高雄地方法院九十年度易字第五八
七號，中華民國九十年三月二十九日第一審判決（起訴案號：臺灣高雄地方法院檢察
署八十九年度偵字第八二九八號），提起上訴，本院判決如左：
    主  文
上訴駁回。
    事  實
甲○○曾於民國八十年間，因違反麻醉藥品管理條例案件，經台灣高雄地方法院判處
有期徒刑五月確定並已執行完畢，又於八十六年間，因違反麻醉藥品管理條例案件，
經台灣高雄地方法院判處有期徒刑五月確定，於八十六年八月十二日執行完畢，又於
八十九年間，再因施用毒品案件，經臺灣高雄地方法院以八十九年度毒聲字第七二四
九號裁定送觀察、勒戒後，認無繼續施用毒品之傾向，由臺灣高雄地方法院檢察署檢
察官以八十九年度毒偵字第五八七二號不起訴處分確定，詎仍不知悔改，明知安非他
命係第二級毒品，竟基於概括之犯意，自八十九年十一月中旬某日起至同年十二月十
二日止，在其住處附近之高雄縣林園鄉中芸村海邊及新竹科學園區內之工作地點等處
，連續施用第二級毒品安非他命多次。嗣為警於八十九年十二月十三日十九時三十分
許，在高雄市○○路與建國路口查獲，當場扣得其所有殘留安非他命之玻璃吸食器（
燈泡及吸管組合製作）一只。經臺灣高雄地方法院以八十九年度毒聲字第九七三六號
裁定送觀察、勒戒後，認仍有繼續施用毒品之傾向。案經高雄市政府警察局刑警大隊
移送臺灣高雄地方法院檢察署檢察官偵查起訴。
    理  由
一、右揭犯罪事實，業據上訴人即被告（下稱被告）甲○○坦承不諱，而其為警查獲
    當日採取之尿液及當場扣得玻璃吸食器上所殘留之白色粉末，經分別送請高雄市
    政府衛生局及高雄醫學大學附設中和紀念醫院檢驗結果，均呈甲基安非他命陽性
    反應，分別有該局八十九年十二月二十二日高衛試煙字第Ｘ—五○號煙毒尿液檢
    驗成績書影本及該院九十年二月二十六日編號第九○○二—一三七號檢驗報告各
    一紙附卷可按，足徵被告之自白與事實相符，應堪採信。此外，被告前於八十九
    年間，因施用毒品案件，經臺灣高雄地方法院檢察署檢察官為不起訴處分確定，
    嗣更於五年內施用毒品，經送觀察、勒戒後，認有繼續施用毒品之傾向，而由臺
    灣高雄地方法院裁定施以強制戒治等情，亦有各該不起訴處分書及臺灣高等法院
    被告全國前案紀錄表等在卷足參，本件事證明確，被告犯行洵堪認定。
二、核被告所為，係犯毒品危害防制條例第十條第二項之施用第二級毒品罪。其先後
    多次施用犯行，時間緊接，手法相似，犯罪構成要件相同，顯係基於概括犯意而
    為之，為連續犯，應論以一罪，並加重其刑。其施用前之持有毒品行為，應為施
    用之高度行為所吸收，不另論罪。本件公訴人雖僅就被告於八十九年十二月十一
    日施用毒品之犯行提起公訴，然檢察官就犯罪事實之一部起訴者，其效力及於全
    部，本件被告前揭除經起訴外之其餘施用毒品行為，既與檢察官起訴部分有連續
    犯之裁判上一罪關係，自為起訴效力所及，本院自得併予審究。又被告前曾於八
    十六年間，因違反麻醉藥品管理條例案件，經法院判處有期徒刑五月確定，於八
    十六年八月十二日易科罰金執行完畢，有臺灣高等法院被告全國前案紀錄表一紙
    在卷可稽，其復於五年內，再犯本件有期徒刑以上之罪，為累犯，應再依刑法第
    四十七條之規定遞加其刑。被告犯罪事證已明，原審法院乃依據毒品危害防制條
    例第十條第二項、第二十條第三項前段、第十八條第一項前段，刑法第十一條、
    第五十六條、第四十七條、第四十一條第一項，罰金罰鍰提高標準條例第二條之
    規定，並審酌被告有施用毒品之犯罪前科，素行不佳，竟再犯相同罪行，經觀察
    勒戒後猶不知悔改，繼續施用毒品，顯見意志不堅，惟其犯罪係戕害自身，尚未
    害及他人，所犯情節非重及犯罪後坦承犯行，態度尚佳等一切情狀，量處有期徒
    刑五月，並諭知以三百元折算一日之易科罰金折算標準，又敘明扣案之殘留安非
    他命粉末之吸食器一只（按吸食器與安非他命結合，客觀上難以析離，應一併視
    同毒品）為毒品，不論屬於犯人與否，均應依毒品危害防制條例第十八條第一項
    前段規定宣告沒收銷毀之等情，認事用法均無違誤，量刑亦屬妥適，上訴意旨仍
    執前詞，指摘原判決不當，為無理由，應予駁回。
據上論結，應依刑事訴訟法第三百六十八條，判決如主文。
本案經檢察官董明正到庭執行職務。
中    華    民    國      九十      年       六       月     十三   日
                              臺灣高等法院高雄分院刑事第八庭
                                  審判長法官  郭雅美
                                        法官  張盛喜
                                        法官  洪兆隆
右正本證明與原本無異。
不得上訴。
                                      書記官  葉淑華
中    華    民    國      九十      年       六       月    十五    日
附錄：本判決論罪科刑法條：
毒品危害防制條例第十條第二項
施用第二級毒品者，處三年以下有期徒刑。
                                                                        Ｄ


司法院資訊處製作；財團法人民間司法改革基金會備份。
